臺灣屏東地方法院刑事判決　　　　　　100年度交易字第462號
公　訴　人　臺灣屏東地方法院檢察署檢察官
被　　　告　許總德
上列被告因公共危險案件，經檢察官聲請以簡易判決處刑（100
年度撤緩偵字第221 號），本院認不應以簡易判決處刑，改依通
常程序進行審理，本院判決如下：
    主  文
本件公訴不受理。
    理  由
一、公訴意旨詳如聲請簡易判決處刑書所載（如附件）。
二、按起訴之程序違背規定，應諭知不受理之判決，並得不經言
    詞辯論為之，刑事訴訟法第303 條第1 款、第307 條定有明
    文。次按依刑事訴訟法第260 條規定可知，不起訴處分一旦
    確定，即生實質確定力，至於緩起訴處分，因其係介於起訴
    及微罪職權不起訴間之緩衝制度設計，其處分縱然確定，仍
    待緩起訴期滿，且未經撤銷時，始生實質確定力，足見在緩
    起訴期間內，尚無實質確定力可言。是上開「緩起訴處分期
    滿未經撤銷」乃單純之事實狀態，僅生「有」、「無」之判
    斷，不生確定與否之問題。又檢察官為緩起訴處分者，得命
    被告於一定期間內遵守或履行刑事訴訟法第253 條之2 第1
    項各款所定事項，被告於緩起訴期間內如有違背上開應遵守
    或履行事項之情形，檢察官固得依職權或依告訴人之聲請，
    撤銷原緩起訴處分，繼續偵查或起訴，但以原緩起訴處分已
    經撤銷為前提，此觀刑事訴訟法第253 條之3 第1 項第3 款
    規定即明（最高法院94年度台非字第181 號判決參照）。是
    以在撤銷原緩起訴處分未確定前，檢察官尚不得對同一事實
    再行起訴，否則將使撤銷緩起訴處分程序及被告得聲請再議
    之規定形同具文。惟檢察官撤銷緩起訴處分，應制作處分書
    敘述其處分之理由，並將正本送達於被告，被告接受撤銷緩
    起訴處分書後，得於7 日內以書狀敘述不服之理由，經原檢
    察官向直接上級法院檢察署檢察長或檢察總長聲請再議；如
    檢察官未於緩起訴期間內踐行上揭法定之撤銷緩起訴處分程
    序而逕行起訴或聲請簡易判決處刑，其起訴程序應屬違背規
    定，依刑事訴訟法第303 條第1 款規定，應諭知公訴不受理
    之判決，此觀諸刑事訴訟法第253 條之3 第1 項第3 款、第
    255 條第1 項、第2 項、第256 條之1 規定甚明。從而，撤
    銷緩起訴處分之送達既於緩起訴處分期滿後為之，自難認在
    上開緩起訴處分期滿前，該撤銷緩起訴處分已生效力( 臺灣
    高等法院暨所屬法院100 年法律座談會刑事類提案第26 號
    可參) 。
三、經查：
  (一)本件被告許總德因違背安全駕駛案件，前經臺灣屏東地方法
    院檢察署檢察官於99年5 月25日以99年度偵字第3819號為緩
    起訴處分確定，緩起訴期間為99年8 月4 日至100 年8 月3
    日，而被告於緩起訴期間內，因有違反刑事訴訟法第253 條
    之2 第1 項第4 款之應履行事項之情形，復經同署檢察官於
    100 年7 月9 日以100 年度撤緩字第172 號為撤銷緩起訴之
    處分，並於100 年10月21日以100 年度撤緩偵字第221 號向
    本院聲請簡易判決處刑等情，有該緩起訴處分書、撤銷緩起
    訴處分書及聲請簡易判決處刑書在卷可稽，合先敘明。
  (二)按送達文書，除本章有特別規定外，準用民事訴訟法之規定
    ，刑事訴訟法第62條定有明文。次按送達文書，於應受送達
    人之住居所、事務所或營業所行之；送達於住居、事務所或
    營業所，不獲會晤應受送達人者，得將文書付與有辨別事理
    能力之同居人或受僱人；送達不能依前二條規定為之者，得
    將文書寄存送達地之自治或警察機關，並作送達通知書兩份
    ，一份黏貼於應受送達人住居所、事務所、營業所或其就業
    處所門首，另一份置於該送達處所信箱或其他適當位置，以
    為送達；寄存送達，自寄存之日起，經10日發生效力，民事
    訴訟法第136 條第1 項前段、第137 條第1 項、第138 條第
    1 項、第2 項分別定有明文。
  (三)查本件被告之住、居所地分別為屏東縣潮州鎮○○路29號、
    屏東縣潮州鎮○○路1 巷6 號，而上開撤銷緩起訴處分書均
    分別於緩起訴處分期滿當日，即100 年8 月3 日，送達於被
    告上開住、居所，然上開住、居所地因未獲會晤本人亦無受
    領文書之同居人或受僱人，而均寄存於屏東縣政府警察局潮
    州分局中山路派出所，有被告個人基本資料查詢結果及送達
    證書在卷可稽（見100 年度撤緩字第172 號偵查卷第11至12
    頁）。
  (四)而依前開刑事訴訟法第62條準用民事訴訟法第138 條第1 項
    、第2 項之規定，寄存送達自寄存之日起經10日發生效力，
    是本件撤銷緩起訴處分書對於被告住、居所地之寄存送達均
    於100 年8 月12日生效，而已逾越前揭緩起訴處分之期滿日
    （即100 年8 月3 日），是上開撤銷緩起訴之處分，顯未於
    緩起訴期間屆滿前生效，甚為明灼。職是，本件緩起訴處分
    期滿，未經合法撤銷，緩起訴處分即已發生實質之確定力，
    且本件復無刑事訴訟法第260 條所列各款情形，乃檢察官仍
    就同一案件聲請簡易判決處刑，不合法定程式，起訴程序明
    顯違背規定，法院自應依刑事訴訟法第303 條第1 款之規定
    ，諭知不受理之判決。
四、綜上所述，原審以本件緩起訴處分期滿，未經合法撤銷，即
    已發生實質之確定力，復無刑事訴訟法第260 條所列各款情
    形，檢察官仍就同一案件聲請簡易判決處刑，起訴程序明顯
    違背規定，因而依刑事訴訟法第303 條第1 款、第307 條規
    定，不經言詞辯論，逕為諭知不受理之判決。
五、據上論斷，應依刑事訴訟法第452 條、第303 條第1 款、第
    307 條，判決如主文。
中    華    民    國  100     年    12    月    21    日
                  刑事第二庭    法  官  羅森德
以上正本證明與原本無異。
如不服本判決應於收受判決後10日內向本院提出上訴書狀，並應
敘述具體理由；其未敘述上訴理由者，應於上訴期間屆滿後20日
內向本院補提理由書（均須按他造當事人之人數附繕本）「切勿
逕送上級法院」。
中    華    民    國  100     年    12    月    21    日
                                書記官  盧姝伶